台灣基隆地方法院刑事判決　　　　　　　　　　　　　九十三年度簡上字第二九號
　　公　訴　人　臺灣基隆地方法院檢察署檢察官
　　上　訴　人
　　即　被　告　乙○○　男　四.
上訴人因右列被告竊盜案件，不服本院九十二年度基簡字第八三一號，中華民國九十
三年一月六日所為第一審簡易判決（聲請簡易判決處刑案號：臺灣基隆地方法院檢察
署九十二年度偵字第三一八八號），本院管轄之第二審合議庭判決如左：
    主  文
原判決撤銷。
乙○○共同竊盜，處有期徒刑貳月，如易科罰金以參佰元折算壹日。
    事  實
一、乙○○、甲○○（業經本院簡易庭判決確定）於民國（下同）九十二年九月二十
    二日十時十分許，分別騎乘車牌號碼ＬＳ五─二０九號機車及ＰＸＪ─０二０號
    機車，行經基隆市○○○路三三號之一「基聯工程股份有限公司」前廣場，發現
    地上放置有鋁線圈，竟共同基於意圖為自己不法所有之犯意聯絡，趁無人之際，
    徒手竊取該公司所有價值新台幣（下同）三萬六千元之鋁線圈二捆，得手後，並
    將之藏置於分別騎乘之機車後逃離現場，伺機變賣牟利。嗣於同日十時三十分許
    ，渠等行經基隆市○○○路五十八號前時為警當場查獲，並起獲竊得之鋁線圈二
    捆。
二、案經基隆市警察局第三分局報請臺灣基隆地方法院檢察署檢察官偵查起訴。
    理  由
一、訊據被告乙○○矢口否認有右揭共同竊盜犯行，辯稱：案發當天是與同案被告甲
    ○○各騎一部機車經馬陵山區回大武崙之住處，因沒有路標，不小心誤入基聯工
    程股份有限公司之廣場，見地上有二綑遭棄置之鋁線圈，同案被告甲○○表示想
    帶回去做水電材料，要求伊幫忙載一綑，伊才將該鋁線圈放在機車踏板處，離開
    時，在路邊有遇見一人，該人亦未說什麼，沒想到騎了幾百公尺，竟為警攔停說
    竊盜云云。經查，被告對於如何與同案被告甲○○共同竊取二綑鋁線圈之事實，
    業據被告乙○○於警詢、偵查中供述甚詳，核與同案被告甲○○之供述、證人丙
    ○○之證述情節相符，並有贓物認領保管收據乙紙在卷可參，堪信被告竊得之鋁
    線圈，客觀上並非無主物甚明。又查，同案被告甲○○於本院審理時亦明確供稱
    ：「因為上訴人（指被告乙○○）沒有工作，發現地上有線圈，要拿去賣，可以
    賺點錢，上訴人可以有錢花用。」、「（訊以是要拿鋁線圈做水電材料？）不是
    。」、「（訊以載鋁線圈後要去那裡？）拿去廢五金賣。」、「（所得如何分？
    ）一人一半。」等語（詳本院九十三年四月二十二日審判筆錄），足見被告所辯
    ，顯係事後圖卸之詞，不足採信。本案事證明確，被告犯行堪予認定，應依法論
    科。
二、核被告乙○○所為，係犯刑法第三百二十條第一項之竊盜罪。其與同案被告甲○
    ○間，有犯意聯絡及行為分擔，為共同正犯。原審予以論罪科刑，固非無見，然
    被告與甲○○有共同正犯關係，已如前述，且本案是甲○○提議竊盜，竊盜所得
    亦決議由二人平分，原審竟論被告乙○○較重之刑罰，顯有失衡。被告之上訴意
    旨執此指摘原判決不當，核有理由，應由本院予以撤銷改判。爰審酌被告之生活
    狀況、品行、其犯罪之動機、目的、手段、犯罪所生危害，及所得財物價值等一
    切情狀，量處如主文所示之刑，並諭知易科罰金之折算標準，以示懲戒。
據上論斷，應依刑事訴訟法第四百五十五條之一第三項、第三百六十九條第一項前段
、第二百九十九條第一項前段，刑法第二十八條、第三百二十條第一項、第四十一條
第一項前段，罰金罰鍰提高標準條例第一條前段、第二條，判決如主文。
本案經檢察官張介欽到庭執行職務。
中      華      民      國    九十三    年    五    月    六    日
                                    臺灣基隆地方法院刑事第二庭
                                        審判長法  官  王福康
                                              法  官  何怡穎
                                              法  官  齊  潔
右正本證明與原本無異。
對於本件判決如有不服，應於收受送達後十日內，向本院提出上訴書狀，上訴於臺灣
高等法院，並按他造當事人之人數附具繕本。
                                              書記官  莊國南
中      華      民      國    九十三    年    五    月    十    日
附錄論罪法條：
中華民國刑法第三百二十條第一項：
(普通竊盜罪、竊佔罪)
意圖為自己或第三人不法之所有，而竊取他人之動產者，為竊盜罪，處五年以下有期
徒刑、拘役或五百元以下罰金。
